臺灣桃園地方法院刑事判決
110年度訴字第994號
公  訴  人  臺灣桃園地方檢察署檢察官
被      告  陳宏軒



指定辯護人  本院公設辯護人彭詩雯
上列被告因毒品危害防制條例案件，經檢察官提起公訴（110年
度偵字第18214號、110年度偵字第18382號），本院判決如下：
    主  文
甲○○共同販賣第三級毒品未遂，處有期徒刑壹年拾月。扣案如附
表所示之物均沒收。
    事  實
一、甲○○意圖營利，與身分不詳綽號「凡賽斯」之成年人，共同
    基於販賣第三級毒品之犯意聯絡，於民國110年5月7日，先
    由綽號「凡賽斯」之人，在「微信」通訊軟體之個人動態頁
    面刊登暗示販毒之廣告訊息。新北市政府警察局中和分局警
    員執行網路巡邏時發現上開訊息，於同日喬裝為購毒者聯繫
    綽號「凡賽斯」之人，佯稱有意購買含有毒品成分之咖啡包
    ，約定以新臺幣（下同）1,000元之價格購買2包，並相約在
    桃園市○○區○○○村0號之停車場進行交易。嗣甲○○依綽號「凡
    賽斯」之人之通知，於同日晚間10時14分，持附表編號1所
    示之毒品咖啡包，前往上開約定地點與喬裝警員進行毒品交
    易，經警員當場表明身分而逮捕，因而未能完成交易。
二、案經新北市政府警察局中和分局移送臺灣桃園地方檢察署檢
    察官偵查起訴。
    理  由
一、本判決援引之供述及非供述證據，均係依法定方式取得，並
    經本院於審理期日踐行合法之調查，被告甲○○及辯護人迄本
    院言詞辯論終結前，均未爭執其證據能力，得採為判決之基
    礎。
二、上開犯罪事實，業據被告於偵查及本院審理中坦承不諱，並
    有新北市政府警察局中和分局警員職務報告、「微信」通訊
    軟體對話紀錄、查獲現場照片、扣案毒品照片及台灣尖端先
    進生技醫藥股份有限公司毒品證物鑑定分析報告在卷可憑（
    見偵18382卷第21頁、第47-51頁、第105頁），另有扣案如
    附表編號1所示之毒品咖啡包可佐。足認被告之自白有相當
    之證據相佐，且與事實相符，應堪信為真實。
三、被告於本院訊問時供稱，其依綽號「凡賽斯」之人指示，出
    面交付毒品咖啡包，將可獲得報酬（見本院卷第50頁）。可
    見綽號「凡賽斯」之人為完成交易，尚需給付被告報酬，衡
    情應是預期獲有相當之利潤。故被告及綽號「凡賽斯」之人
    於本案販賣毒品，主觀上應具有營利意圖。又卷內並無事證
    顯示綽號「凡賽斯」之人為兒童或少年，基於有疑唯利於被
    告之法理，應認為成年人。綜上，本案事證明確，被告之犯
    行堪以認定，應依法論罪科刑。
四、論罪科刑：
  ㈠罪名：
　　查4-甲基甲基卡西酮（Mephedrone）係毒品危害防制條例所
    列管之第三級毒品。綽號「凡賽斯」之成年人與喬裝為買家
    之警員接洽毒品交易，已著手於販賣行為，嗣由被告出面進
    行交易時遭警員查獲而未完成交易，為未遂。故被告所為，
    犯毒品危害防制條例第4條第6項、第3項之販賣第三級毒品
    未遂罪。
  ㈡共同正犯：
　　被告與綽號「凡賽斯」之成年人就本案犯罪事實，有犯意聯
    絡及行為分擔，為共同正犯。
  ㈢刑之減輕：
　　被告著手於販賣而未遂，依刑法第25條第2項規定，按既遂
    犯之刑減輕。另被告於偵查及本院審理中，就販賣毒品之事
    實均已自白，依毒品危害防制條例第17條第2項規定，減輕
    其刑，並依法遞減之。
  ㈣科刑：
　　審酌被告為圖一己私利，無視國家查禁毒品之法令，與綽號
    「凡賽斯」之人共同販毒，由被告出面交易毒品，助長毒品
    氾濫之風險，惟考量本案查獲毒品數量非鉅，被告犯後坦承
    犯行，態度尚可，兼衡其素行、智識能力及生活狀況等一切
    情狀，量處如主文所示之刑。
  ㈤不諭知緩刑之說明：
　　販賣毒品係毒品危害防制條例所處罰之重罪，且政府為從源
    頭阻絕毒品流通，更多次提高其法定刑。被告為智識能力正
    常之成年人，卻未明辨是非而參與販毒，助長毒品氾濫之風
    險，其行為所生危害甚鉅，不宜輕縱。且被告係追求一己利
    益而為本案犯行，其犯罪誘因難以完全杜絕，而販賣毒品之
    犯罪具有相當之隱密性，查緝不易，在利益驅使下即容易鋌
    而走險再次犯罪。若被告僅受有期徒刑之宣告而未予執行，
    恐難使其心生警惕而阻絕再犯。此外，被告未提出有何不適
    宜執行刑罰之情形，故不予宣告緩刑。
五、沒收：
  ㈠扣案如附表編號1所示含有第三級毒品成分之咖啡包2包，為
    本案供販賣之毒品，屬毒品危害防制條例所禁止之違禁物，
    應連同難以將毒品完全析離之包裝袋，併依刑法第38條第1
    項規定沒收。至於檢驗用罄部分，既已滅失，無庸沒收。
  ㈡扣案如附表編號2所示之手機，係被告所有，被告於本案用於
    與綽號「凡賽斯」之人聯繫，此據被告供承在卷（見本院卷
    第130頁），應依毒品危害防制條例第19條第1項規定沒收。
  ㈢被告於本案交易過程中為警查獲，未實際獲取毒品對價，又
    無事證顯示被告已自綽號「凡賽斯」之人獲取報酬，故無應
    沒收之犯罪所得。
據上論斷，應依刑事訴訟法第299條第1項前段，判決如主文。
本案經檢察官乙○○提起公訴，檢察官周彤芬到庭執行職務。
中    華    民    國   111    年    4     月    29    日
                  刑事第四庭  審判長法  官  黃柏嘉

                                    法  官  張家豪

                                    法  官  涂偉俊　
以上正本證明與原本無異。
如不服本判決應於收受判決後20日內向本院提出上訴書狀，並應
敘述具體理由。其未敘述上訴理由者，應於上訴期間屆滿後20日
內向本院補提理由書(均須按他造當事人之人數附繕本)「切勿逕
送上級法院」。 

　　　　　　　　　　　　　　　     書記官　余玫萱　　　　　　　　　　　　　　　　　　　
中　　華　　民　　國　　111 　年　　4 　　月　　29　　日



附錄所犯法條：
毒品危害防制條例第4條
製造、運輸、販賣第一級毒品者，處死刑或無期徒刑；處無期徒
刑者，得併科新臺幣3千萬元以下罰金。
製造、運輸、販賣第二級毒品者，處無期徒刑或10年以上有期徒
刑，得併科新臺幣1千5百萬元以下罰金。
製造、運輸、販賣第三級毒品者，處7年以上有期徒刑，得併科
新臺幣1千萬元以下罰金。
製造、運輸、販賣第四級毒品者，處5年以上12年以下有期徒刑
，得併科新臺幣5百萬元以下罰金。
製造、運輸、販賣專供製造或施用毒品之器具者，處1年以上7年
以下有期徒刑，得併科新臺幣1百50萬元以下罰金。
前五項之未遂犯罰之。
附表：
編號 物品 數量 備註 1 毒品咖啡包 2包 ⑴驗前總毛重8.05公克。 ⑵抽樣1包檢驗使用0.083公克，檢出4-甲基甲基卡西酮（Mephedrone）成分。 2 手機 1支 -